【裁判字號】    90,易,1702
【裁判日期】    900724
【裁判案由】    竊盜
【裁判全文】
臺灣高雄地方法院刑事判決                          九十年度易字第一七二號
    公  訴  人  臺灣高雄地方法院檢察署檢察官
    被      告  乙○○
右列被告因竊盜案件，經檢察官提起公訴（八十九年度偵字第二六六五四號、八十九
年度偵字第二七五０二號），本院判決如左：
    主  文
乙○○連續竊盜，處有期徒刑拾月。
    事  實
一、乙○○曾因竊盜案件，於民國七十二年五月二十三日，經臺灣高雄地方法院判處
    有期徒刑一年二月確定。惟乙○○仍惡性難改，竟基於意圖為自己不法所有之概
    括犯意，連續先於八十九年十一月二十日下午七時許，途經高雄市苓雅區○○○
    路八十一號前，見丁○○所有車牌號碼ＺＡＣ－四二二號輕機車停放於該處路旁
    且鑰匙放置於鑰匙孔內，乙○○見狀，即逕行以該鑰匙發動機車，得手後騎乘逃
    逸，據為己有作為交通工具之用；事後丁○○發現機車失竊，即於同日下午八時
    許前往高雄市政府警察局苓雅分局凱旋路派出所報案。嗣於同年十一月二十四日
    下午三時三十分許，乙○○騎乘右述其所竊得丁○○所有之機車，行經高雄市新
    興區○○○路六號前時，為警發現該輛機車為失竊之贓車而欄檢查獲。
二、乙○○因上揭竊盜犯行，於右揭查獲日下午七時三十分經臺灣高雄地方法院署檢
    察官訊問完畢限制住居後，仍不知悛悔，復於八十九年十二月五日下午二時五十
    分許，行經高雄市新興區○○○路七十三號前時，見甲○○所有車牌號碼ＺＧＳ
    －四二三號輕機車停放於路旁且鑰匙亦留置於鑰匙孔內，乙○○乃承續上開意圖
    為自已不法所有之概括犯意，以甲○○遺留於右述車號ＺＧＳ－四二三號輕機車
    上之鑰匙發動機車後騎乘逃逸。乙○○於竊得上揭甲○○之機車後，於同日下午
    三時三十分許，騎乘所竊得甲○○之機車至高雄市○○區○○街七十八號某不知
    名理髮店前，見鄧漢文所有、出借予丙○○所駕駛車號Ｔ六－九三九六號自小客
    車停放於路旁且鑰匙未拔出，復承上開概括犯意，趁丙○○在該理髮店內洗髮不
    注意時，擅自開門進入該自小客車內，並啟動油門，將該車置於其實力支配下後
，欲駛離現場，適丙○○加以發現，旋即衝出右揭理髮店挺身在車前擋住，乙○○心生畏懼而跑出車外逃逸，後為丙○○及丙○○之友人陳志生共同追緝逮捕而
    報警查獲。
三、案經高雄市政府警察局刑警大隊及三民第一分局分別移送臺灣高雄地方法院檢察
    署檢察官偵查起訴。
    理  由
一、被告乙○○於本院最後一次審判期日，於調查證據完畢開始進行言詞辯論後，即
    保持緘默拒不作答，惟查：
（一）被告於本院之前審理時，即坦承確曾於右述時、地，以前述手段竊取上開丁○○所有之機車不諱（見本院九十年七月十日審判筆錄），核與被害人丁○○於
      警訊所為之陳述相符，被告就此部分於本院審理時所為之自白應屬真實可堪採
      信，此外，復有由被害人丁○○所出具之贓物認領保管收據及車輛竊盜、車牌
      失竊個別查詢報表－查詢車輛認可資料各一份在卷可佐，被告以前開方法竊取
      丁○○所有上述車輛之事實，已堪認定。
（二）被告於本院審理期間雖否認竊取被害人甲○○所有及原為鄧漢文所有、惟出借
      予丙○○車輛之事實，惟被告於八十九年十二月五日下午三時三十分許，因涉
      嫌竊取上述鄧漢文所有、惟出借予丙○○車輛，遭丙○○及丙○○之友人陳志
      生加以發覺報警逮捕後，於警局接受訊問時，已明確自承上開竊取甲○○及鄧
      漢文所有車輛之犯行（見被告八十九年十二月五日警訊筆錄）；並於同日經警
      訊問後，解送臺灣高雄地方法院檢察署，由該署檢察官加以訊問時，再自承：
      確曾在遭查獲當日竊取車號ＺＧＳ－四二三號之機車，亦曾進入一部車牌不知
      道之汽車要開走等語（見臺灣高雄地方法院檢察署八十九年度偵字第二七五０
      二號卷第七頁背面），核與證人即被害人甲○○於本院審理期間到院證述：其
      所有之上述車號ＺＧＳ－四二三號之機車，曾在高雄市○○○路七十幾號前遭
      竊，因當時要騎車時，找不到機車鑰匙，猜想可能是留在機車上，結果去查看
      時，機車就不見了，在尚未報案時，警方就透過我留在機車上之資料通知我等
      語（見本院九十年五月二十九日訊問筆錄）相符，亦與被害人丙○○於警訊證
      稱：八十九年十二月五日下午，將向男友鄧漢文所商借之車輛停放在高雄市○○區○○街七十八號前，未把鑰匙拔下留在鑰匙孔內，走到永吉街七十八號內
      洗頭髮，於同日下午，三時三十分，發現被告打開我的汽車門，進入發動引擎
      準備竊走，我趕快跑到車子前面擋住去路，被告畏懼而下車並逃跑，經呼叫友
      人陳志生幫忙壓住被告後報警並扭送警方處理等情（見丙○○八十九年十二月
      五日警訊筆錄）相一致，被告於警訊及檢察官初次偵訊時之自白應可採信；此
      外，復有由甲○○及丙○○所出具之贓物認領保管收據二份附卷可參，被告此
      部分所為竊取甲○○所有之右述車輛及原為鄧漢文所有、惟由丙○○駕駛之前
      揭車輛犯行亦已堪認定。
（三）綜上所述，被告犯罪事證明確，犯行均已堪認定，依法應予論科。
二、核被告乙○○所為，係犯刑法第三百二十條第一項之竊盜罪。公訴人雖認被告於
    八十九年十二月五日下午三時三十分許，所為竊取由丙○○所駕駛右揭車輛之行
    為，因被告尚未將該車駛離現場，故應屬竊盜未遂，然竊盜罪之既遂與否，端視
    行為人是否已將所竊取之物置於其實力之下為斷，不已有無離去行竊現場為準，
    本件被告既已進入右開丙○○所駕駛之車輛，並以鑰匙發動引擎，則被告顯已將
    該車置於其實力支配之下，應已達既遂之程度，不因其是否離去現場而有差異，
    併此敘明。被告所為上開三次竊盜犯行，均時間緊接，所犯罪名相同，顯係出於
    概括之犯意為之，為連續犯，爰依刑法第五十六條之規定以一罪論，並加重其刑
    ；公訴人認被告所為上開三次犯行，均係臨時起意而非基於概括犯意，應以數罪
    分論併罰，恐有誤會，附此敘明。審酌被告不思以已力賺取日常生活所需之交通
    工具，竟以竊取他人車輛代之，造成他人之財產之損失，復於第一次竊取丁○○
    之機車遭警查獲後，猶無任何悔意，再連續為竊盜之行為，惡性非淺，惟其犯罪
    後所竊得之車輛均已由被害人領回，有上述贓物認領保管收據可憑，所造成之損
    害已有降低等一切情狀，量處如主文所示之刑，以為懲儆。
據上論斷，應依刑事訴訟法第二百九十九條第一項前段，刑法第五十六條、第三百二
十條第一項，罰金罰鍰提高標準條例第一條前段，判決如主文。
本案經檢察官李門騫到庭執行職務。
中    華    民    國      九十    年      七      月      二十四      日
                                  臺灣高雄地方法院刑事第六庭
                                      法  官    李怡諄
右正本證明與原本無異。
如不服本判決，應於判決送達後十日內，向本院提出上訴狀。
                                      書記官    林慧君
中    華    民    國      九十      年      七      月    二十四      日
附錄本件論罪條文：
中華民國刑法第三百二十條
(普通竊盜罪、竊佔罪)
意圖為自己或第三人不法之所有，而竊取他人之動產者，為竊盜罪，處五年以下有期
徒刑、拘役或五百元以下罰金。
意圖為自己或第三人不法之利益，而竊佔他人之不動產者，依前項之規定處斷。
前二項之未遂犯罰之。


司法院資訊處製作；財團法人民間司法改革基金會備份。
